【裁判字號】    97,交易,477
【裁判日期】    980108
【裁判案由】    過失傷害
【裁判全文】
臺灣臺北地方法院刑事判決             97年度交易字第477號
公  訴  人  臺灣臺北地方法院檢察署檢察官
被      告  丙○○
上列被告因過失傷害案件，經檢察官聲請簡易判決處刑（97年度
偵字第9371號），本院認為不宜，改依通常程序審理，判決如下
：
    主  文
丙○○因過失傷害人，處拘役伍拾伍日，如易科罰金，以新臺幣
壹仟元折算壹日。
    事  實
一、丙○○於民國96年7 月21日17時20分許，駕駛車牌號碼：8E
    －1221號自小客車，沿臺北市○○區○○路由北往南方向行
    駛，嗣右轉進入桂林路後，直行桂林路，行至桂林路與西寧
    南路口，本應注意汽車行近行人穿越道前，應減速慢行，遇
    有行人穿越時，無論有無交通警察指揮或號誌指示，均應暫
    停讓行人先行通過，且應注意車前狀況，隨時採取必要之安
    全措施，而依當時天候晴、道乾燥路無缺陷、無障礙物、視
    距良好，並無不能注意之情事，竟疏未注意前方狀況，即貿
    然通過行人穿越道，適有行人即少年陳○亨（89年12月9 日
    生）正違規闖越紅燈步行於行人穿越道，丙○○見狀後，已
    閃避不及，所駕駛車輛車頭撞擊少年陳○亨，致少年陳○亨
    倒地受傷，少年陳○亨因此受有足部其他蜂窩組織炎及濃傷
    、腳趾皮膚及皮下組織之其他特定局部感右足燙傷深二度並
    疤痕肥厚之傷害。丙○○於肇事後，留在現場向前往處理之
    臺北市政府警察局交通警察大隊警員承認為肇事人，並接受
    裁判。
二、案經少年陳○亨之法定代理人甲○○訴請臺灣臺北地方法院
    檢察署檢察官偵查後聲請簡易判決處刑。
    理  由
一、訊據被告固不否認有於上揭時、地駕駛車輛，與行人陳○亨
    發生碰撞事故，證人陳○亨並因此車禍事故受有足部其他蜂
    窩組織炎及濃傷、腳趾皮膚及皮下組織之其他特定局部感右
    足燙傷深二度並疤痕肥厚之事實，惟矢口否認有何過失傷害
    犯行，辯稱：是證人陳○亨突然跑出來，伊並無過失云云。
    經查：
  (一)被告駕駛前開車輛於上開時、地撞擊行走在行人穿越道上之
    證人陳○亨，致證人陳○亨倒地並受有足部其他蜂窩組織炎
    及濃傷、腳趾皮膚及皮下組織之其他特定局部感右足燙傷深
    二度並疤痕肥厚傷害等情，為被告所不爭執，亦據證人陳○
    亨於本院審理中證述明確（見本院97年10月27日審判筆錄第
    2 頁至第4 頁），並有聯合醫院和平院區甲種病歷摘要1 份
    、臺北市○○○○○道路交通事故現場圖1 份、道路交通事
    故調查報告表(一)、(二)1 份、受傷照片2 張及現場照片4 張附
    卷可稽，是此部分事實，首堪認定。
  (二)雖被告辯稱：是證人陳○亨突然跑出來，伊並無過失云云。
    然查：本件肇事路段即臺北市○○區○○路與西寧南路口，
    該桂林路為雙向，其中由中華路右轉進入桂林路之方向為2
    線道之車道，車道甚寬，此道路中央設置有分隔島，桂林路
    上亦繪製有斑馬線；另車禍事故之道路交岔路口並實無任何
    遮蔽物，此有卷附交通事故現場圖及現場照片在卷可稽。又
    依被告於本院審理中供稱：伊由中華路右轉桂林路後，走內
    側車道，路旁並沒有物品擋住伊視線，伊沒有看到證人陳○
    亨要過馬等語（見本院97年11月24日審判筆錄第7 頁）；證
    人陳○亨於本院審理中證稱：伊當時是走斑馬線過馬路，伊
    用慢跑的，跑到路中間時被撞等語（見本院97年10月27日審
    判筆錄第2 頁至第3 頁）。是依上開被告之供述、證人陳○
    亨之證述，佐以卷附現場圖、現場照片，再參以證人陳○亨
    年紀尚小，又以慢跑穿越該路口，速度應非過快等情，則若
    被告駕駛車輛於該內側車道處行近行人穿越道前，仍減速慢
    行，且注意前方狀況，謹慎行進，自能查知證人陳○亨正自
    右方慢跑穿越行人穿越道而來，進而採取必要之安全措施以
    避免車禍發生為是，被告辯稱：當時是證人陳○亨突然衝出
    來，伊並無過失云云，自無可採。
  (三)又觀諸本案桂林路上之行人穿越道，設置有行人通行之燈光
    管制燈號，且該燈號於本案案發時確有正常運作，此有臺北
    市交通管制工程處函1 份在卷可稽，核與證人即到場處理之
    警員乙○○於本案審理中證稱：斑馬線處有行人號誌等情相
    符（見本院97年11月24日審判筆錄第4 頁）。再依證人陳○
    亨於本院審理中證稱：伊過馬路是要回家，因為哥哥已經走
    在前面，伊要追上哥哥。伊過馬路時，並沒有看燈號，因為
    伊認為哥哥已經過馬路了，伊想可以過就通過。伊進入馬路
    ，路上還有其他車子都是在行進當中等語，嗣經檢察官再詢
    問證人陳○亨為何車輛行進中仍穿越馬路，證人陳○亨則答
    稱：不知道等語（見本院97年10月27日審判筆錄第2 頁至第
    4 頁），可知，斯時桂林路上除被告車輛外，尚有其他車輛
    在行進當中，是被告駕駛車輛行進動向之燈號應為綠燈，證
    人陳○亨橫越此人行道時，其行向之號誌應屬紅燈甚明。又
    行人穿越道路，有交通指揮人員指揮或有燈光號誌指示者，
    應依交通指揮人員之指揮或號誌之指示前進，道路交通安全
    規則第134 條第4 款前段定有明文。而本件肇事之交岔路口
    設有紅綠燈之交通號誌號，已如前述，是證人陳○亨通過上
    開路口時，自應遵守燈光管制號誌，證人陳○亨竟疏未注意
    闖越紅燈橫越行人穿越道，以致發生車禍事故，並造成上述
    之傷害，顯見證人陳○亨對於本件車禍之發生，亦同有過失
    。
  (四)按汽車行駛時，駕駛人應注意車前狀況；汽車行經行人穿越
    道，遇有行人穿越時，無論有無交通指揮人員指揮或號誌指
    示，均應暫停讓行人先行通過，分別為道路交通安全規則第
    94條第3 項前段、第103 條第2 項定有明文。本件被告駕駛
    車輛行至肇事地點行近行人穿越道前，應減速慢行，遇有行
    人穿越時，無論有無交通警察指揮或號誌指示，均應暫停讓
    行人先行通過，且應注意車前狀況，隨時採取必要之安全措
    施，而依當時天候晴、道乾燥路無缺陷、無障礙物、視距良
    好，復無不能注意上開規定之情事，有上開調查報告表在卷
    可參，被告並無不能注意之情，其竟疏未注意及此，以致發
    生碰撞事故，造成證人陳○亨受傷，被告駕駛車輛之行為有
    過失，甚為明確。本件證人陳○亨因本件車禍受傷，與被告
    之過失行為間並有相當因果關係。再者，證人陳○亨係闖越
    紅燈以橫越行人穿越道，對於本件車禍之發生，亦同有過失
    ，已經本院認定如前所述，惟此仍無從解免被告刑事過失責
    任。從而，本件罪證明確，被告過失犯行洵堪認定，應依法
    論科。
二、核被告所為係犯刑法第284 條第1 項前段之過失傷害罪。又
    本案案發地點在行人穿越道，且係證人陳○亨欲穿越道路而
    行走於行人穿越道時，遭被告駕駛汽車未依規定讓行人優先
    通行，因而肇事，自應依道路交通管理處罰條例第86條第1
    項之規定，加重其刑。又被告於車禍發生後，於職司偵查機
    關未發覺其過失傷害犯罪之前，即向前往處理之臺北市政府
    警察局交通警察大隊警員承認為肇事人，並接受裁判，業經
    證人乙○○於本院審理中證述明確（見本院97年11月24日審
    判筆錄第3 頁），是其係對於未發覺之犯罪自首而受裁判，
    應依刑法第62條前段之規定減輕其刑，並先加後減之。爰審
    酌被告素行、過失程度、證人陳○亨所受傷勢及同有過失，
    且被告迄今仍未與告訴人、證人陳○亨達成和解等一切情狀
    ，量處如主文所示之刑，並諭知易科罰金之折算標準。
據上論斷，依刑事訴訟法第452 條、第299 條第1 項前段，刑法
第284 條第1 項前段、第62條前段、第41條第1 項前段，道路交
通管理處罰條例第86條第1 項，刑法施行法第1 條之1 ，判決處
刑如主文。
本案經檢察官楊雅清到庭執行職務。
中    華    民    國    98    年    1     月    8     日
                        臺灣臺北地方法院刑事第十七庭
                                    法  官  賴淑美
上正本證明與原本無異。
如不服本判決應於收受送達後10日內向本院提出上訴書狀，並應
敘述具體理由；其未敘述上訴理由者，應於上訴期間屆滿後20日
內向本院補提理由書（均須按他造當事人之人數附繕）「切勿逕
送上級法院」。
                                    書記官  許翠燕
中    華    民    國    98    年    1     月    9     日
附論罪科刑依據之法條：
中華民國刑法第284條
因過失傷害人者，處六月以下有期徒刑、拘役或五百元以下罰金
，致重傷者，處一年以下有期徒刑、拘役或五百元以下罰金。


司法院資訊處製作；財團法人民間司法改革基金會備份。
